# 招标代理服务费的账务处理

提问人：LBYBLB 时间：2012-07-25 15:28:59
公司需要从国外进口设备，并委托国际招标公司进行招投标工作，请问该项费用是计入外购固定资产的初始入账价值还是费用化呢？
谢谢！

回答人：chenyiwei
回复 LBYBYBLB 的帖子
如果依据有关法律法规、贷款合同等规定，取得该项固定资产必须经过招标程序确定供应商，并且在招标费用发生时，预计招标成功的可能性很大的，则可以把相关的招标服务费暂计入资产科目，到相关资产取得后，计入资产成本。